【裁判字號】    89,交上易,2892
【裁判日期】    890929
【裁判案由】    過失傷害
【裁判全文】
臺灣高等法院臺中分院刑事判決                八十九年度交上易字第二八九二號
    上  訴  人  臺灣苗栗地方法院檢察署檢察官
    上  訴  人
    即  被  告  丙○○
右上訴人，因被告過失傷害案件，不服臺灣苗栗地方法院八十八年度交易字第七六號
，中華民國八十九年九月二十九日第一審判決（聲請簡易判決處刑案號：臺灣苗栗地
方法院檢察署八十八年度偵字第一四六八號），提起上訴，本院判決如左：
    主  文
上訴駁回。
    事實及理由
一、本案經本院審理結果，認第一審判決以被告丙○○，因過失傷害人，處有期徒刑
    八月。其認事用法及量刑並無不當，應予維持，並引用第一審判決書所記載之事
    實、理由及證據（如附件）。
二、檢察官上訴意旨略稱被告犯後並未賠償，毫無悔意，原審量刑過輕云云。但經原
    審法官請告訴人帶被害人李孟展前往臺中榮民總醫院鑑定之結果，被害人尚未達
    重傷之程度，此有該院之鑑定書可稽。且被告並無累犯適用之情事，有被告之前
    科表可憑。又經原審送請臺灣省竹苗區車輛行車事故鑑定委員會鑑定結果，被告
    雖係肇事主因，但被害人亦為肇事次因，此有該會之鑑定書可稽，再者，被告所
    駕駛之車輛雖係其親戚所有，但被告並無駕駛執照，則該車主銘豐建材行，衡情
    應不致於雇用被告專任司機，被告於本院九十年一月十六日審理時且陳稱該建材
    行另有司機，當日該司機不在等語在卷，且自警訊至本院審理時，並無客觀證據
    可認被告係從事駕駛業務，因而造成本件車禍之事故，是依刑法第二百八十四條
    第一項前段之法定最重本刑為六月之有期徒刑，再依道路交通管理處罰條例第八
    十六條第一項加重二分之一之規定以觀，原審量處被告有期徒刑八月，難謂毫無
    依憑，亦無失出之違誤，是告訴人甲○○於本院八十九年十二月二十八日調查時
    指稱被告應係業務過失乙節，難以採取，檢察官上開上訴，難認有理由，其上訴
    應予駁回。
三、被告上訴意旨請求給予自新機會云云，但查，該車禍發生至今已二年多，被告分
    文未賠償，被害人李孟展且因而須長期醫療，亦有上開臺中榮民總醫院之診斷書
    可稽，而被告並未符合自首之要件，復據原審傳喚證人即警員豆修育及目擊證人
    吳玉嬌訊明在卷，況被告於本院亦坦承伊有過失等語在卷，並於案發後於救護車
    抵達時即私自離開而去向不明，另涉有肇事後逃逸刑責之情事，則被告犯後態度
    實在令人難以寬恕，原審量處被告有期徒刑八月，難認過重，是被告上開上訴，
    亦為無理由，應予駁回。
據上論斷，應依刑事訴訟法第三百七十三條、第三百六十八條，判決如主文。
本案經檢察官乙○○到庭執行職務
中      華      民      國    九十    年      一      月      三十      日
                                臺灣高等法院臺中分院刑事第二庭
                                      審判長法  官  羅  禮  政
                                            法  官  陳  欣  安
                                            法  官  蔡  聰  明
右正本證明與原本無異。
不得上訴。
                                            書記官    瑞  芳
中      華      民      國      九十      年      一      月   三十一   日
刑法第二百八十四條：
因過失傷害人者，處六月以下有期徒刑、拘役或五百元以下罰金。致重傷者，處一年
以下有期徒刑、拘役或五百元下罰金。
從事業務之人，因業務之過失傷害人者，處一年以下有期徒刑、拘役或一千元以下罰
金，致重傷者，處三年以下有期徒刑、拘役或二千元以下罰金。
                                                                        Ｄ


司法院資訊處製作；財團法人民間司法改革基金會備份。
